臺灣高等法院刑事判決 　　　　　　 　94年度上重訴字第36號
上　訴　人
即　被　告　簡尚宏
　　　　　　　　　　(臺灣臺北看守所羈押中)
義務辯護人　曾朝誠律師
上　訴　人
即　被　告　游美莉
　　　　　　　　　　(臺灣臺北看守所羈押中)
選任辯護人　廖穎愷律師
上　訴　人
即　被　告　甲○○
　　　　　　　　　　(臺灣臺北看守所羈押中)
選任辯護人　劉大新律師
上列被告因違反毒品危害防制條例案件，不服臺灣桃園地方法92
年度重訴字第48號及92年度重訴字第63號，中華民國94年3 月23
日第一審判決（起訴案號：92年度偵字第 11788號、92年度偵字
第16636號），提起上訴，本院判決如下：
    主  文
原判決撤銷。
甲○○、簡尚宏及游美莉共同運輸第一級毒品，甲○○、簡尚宏
各處無期徒刑，褫奪公權終身，游美莉處有期徒刑拾肆年。
扣案之第一級毒品海洛因壹拾陸塊（其中捌塊合計淨重貳捌陸伍
點捌參公克，純度百分之捌拾柒點玖零，純質淨重貳伍壹玖點零
陸公克；另捌塊合計淨重貳捌伍陸點肆玖公克，純度百分之捌拾
捌點零陸，純質淨重貳伍壹伍點肆參公克）均沒收銷燬之，扣案
之牛皮紙袋壹拾陸個（總包裝重伍捌零點陸柒公克）、餅乾紙盒
肆個、化妝品紙盒肆個及行李箱貳個均沒收。
    事  實
一、甲○○及簡尚宏、游美莉（簡尚宏及游美莉係屬夫妻）均明
    知海洛因為毒品危害防制條例公告列管之第一級毒品，且係
    經我國行政院公告為甲類第四級之管制進出口物品，非經許
    可，不得持有、運輸或私運進口。緣因簡尚宏前曾積欠甲○
    ○約新臺幣（下同）300 萬元債務，甲○○遂於民國（下同
    ）92年 5月間與簡尚宏相約至臺北市○○○路某餐廳談判，
    惟簡尚宏仍無力清償，甲○○遂要求簡尚宏夥同其妻游美莉
    自柬埔寨攜帶第一級毒品海洛因入境臺灣地區，一次以25萬
    元代價抵償債務，並應允支付渠等二人之旅費，嗣簡尚宏取
    得游美莉之同意，甲○○、簡尚宏、游美莉遂共同基於自柬
    埔寨運輸第一級毒品海洛因私運進口之犯意聯絡，旋由甲○
    ○收取簡尚宏、游美莉之護照，交付真實姓名不詳之陳姓成
    年女子，該名陳姓女子於92年 6月27日，持簡尚宏、游美莉
    之護照及旅費共3萬3千元至臺北市指南旅行社，交付辦理出
    團之人員劉世慶辦理出團手續，甲○○並與簡尚宏相約在柬
    埔寨假日飯店見面交貨，簡尚宏及游美莉遂於92年7月4日，
    按甲○○之安排跟隨臺北市天祐旅行社旅行團出團至柬埔寨
    ，甲○○亦於同日搭乘飛機飛往柬埔寨，甲○○於向真實姓
    名年籍不詳之人取得第一級毒品海洛因16塊，以牛皮紙袋包
    裝，每個餅乾紙盒及化妝品紙盒各分裝二塊（餅乾盒、化妝
    品盒各4盒），並於同月7日21時30分許，甲○○持至簡尚宏
    、游美莉住宿之柬埔寨假日飯店房間內，將上開第一級毒品
    海洛因交付予簡尚宏、游美莉，要求渠等二人依約將該毒品
    運輸回台，並告知回臺後再由其以電話聯絡取貨，簡尚宏及
    游美莉遂將前開毒品，以每人2盒餅乾盒、2盒化妝品盒（即
    各 8塊海洛因）之分裝方式，分別裝置在各自的登機行李箱
    內，攜帶上開毒品隨旅行團搭乘長榮航空 ＢＲ－266號班機
    返國。嗣於92年7月8日17時50分許，在中正國際機場第二航
    廈辦理通關手續時，為法務部調查局臺北市調查處人員查獲
    ，當場並扣得第一級毒品海洛因16塊（其中8塊合計淨重286
    5.83公克，純度百分之87.90，純質淨重2519.06公克；另 8
    塊合計淨重2856.49公克，純度百分之88.06，純質淨重2515
    .43 ），包裝海洛因所用之牛皮紙袋16個、餅乾紙盒及化妝
    品紙盒各 4個，及簡尚宏、游美莉所有供運輸海洛因所用之
    行李箱各一個。
二、案經法務部調查局臺北市調查處移送臺灣桃園地方法院檢察
    署檢察官偵查起訴。
    理  由
一、訊據上訴人即被告簡尚宏、游美莉供承有於上揭時地搭機返
    台時，在中正國際機場第二航廈辦理通關手續時，為法務部
    調查局臺北市調查處人員在其等所攜帶之行李箱內，查獲分
    別裝於餅乾紙盒及化妝品紙盒各 4盒之第一級毒品海洛因共
    16塊等事實，而訊據上訴人即被告甲○○供承被告簡尚宏前
    曾積欠其近3百萬元之債務，此次邀約被告簡尚宏及游美麗2
    人前往柬埔寨遊玩並代辦出國手續，並於同日前往柬埔寨後
    同住於假日飯店等事實，惟被告簡尚宏、游美莉及甲○○均
    否認有自柬埔寨私運第一級毒品海洛因入境臺灣地區之犯行
    ，被告簡尚宏辯稱：伊因積欠甲○○近 300萬元債務，為了
    抵債被逼才答應甲○○運毒，甲○○說一次以25萬元之代價
    抵債，而甲○○交付毒品給伊時，告訴伊這是「安」（即安
    非他命之俗稱），並沒有說是海洛因，伊不知是海洛因云云
    ，被告游美莉辯稱：因為當時SARS期間，簡尚宏駕駛遊覽車
    的生意停擺，簡尚宏邀伊去柬埔寨玩，並說甲○○他朋友在
    旅行社因促銷，人數不夠邀我們一起出國，伊記得還拿 2萬
    多元給伊先生，伊知道簡尚宏與甲○○間債務的事，但細節
    不是很清楚，在柬埔寨甲○○有來假日飯店來找簡尚宏，但
    他們談什麼，伊並不清楚，後來簡尚宏有將 4個盒子放在伊
    行李箱，伊問簡尚宏是什麼，他只說這是甲○○要他幫忙帶
    回臺灣送人的，叫伊不要多問，伊到臺灣被查獲時才知道裡
    面有毒品云云，被告甲○○則辯稱：伊沒有要求簡尚宏、游
    美莉運輸毒品，伊去柬埔寨是要去找伊女友，伊只有在7月4
    日晚上有碰到簡尚宏，才有和他一起去玩，而他們夫妻二人
    是跟團的，伊也沒有幫他們付團費，根本未參與運毒云云。
二、經查：
(一)被告簡尚宏、游美莉於上揭時地搭機返台時，在中正國際機
    場第二航廈辦理通關手續時，經法務部調查局臺北市調查處
    人員在其等所攜帶之行李箱內，查獲分別裝於餅乾紙盒及化
    妝品紙盒各 4盒之第一級毒品海洛因16塊等情，除據被告簡
    尚宏及游美莉供承在卷外，並據證人即法務部調查局臺北市
    調查處機動處第一小組調查員卓聖化於原審法院審理時證述
    在卷（見原審92年重訴字第48號卷92年10月22日審判筆錄）
    ，並有查獲之海洛因16塊扣案可稽，而該扣案之16塊白色磚
    塊經送請法務部調查局以化學呈色法、氣相層析質譜儀分析
    法檢驗結果，發現均含第一級第六項毒品海洛因成分，（其
    中8塊合計淨重2865.83公克，純度百分之 87.90，純質淨重
    2519.06公克；另8塊合計淨重2856.49公克，純度百分之88.
    06，純質淨重 2515.43公克），有法務部調查局92年8月1日
    調科壹字第080006675號、00000000 號鑑驗通知書二份在卷
    可稽（見92年度偵字第11788號卷第82頁、第83頁）。
(二)被告簡尚宏雖以被告甲○○於上揭時地交付其餅乾盒及化妝
    品盒時係告訴其裡面裝「安非他命」等語為辯，惟查被告簡
    尚宏於92年10月22日檢察官偵訊時供承：甲○○在92年7月7
    日21時許，在柬埔寨假日飯店內，用餅乾盒包好毒品交給伊
    ，他說他隔天會回台，再找伊拿，並告訴伊這是「號仔」（
    即海洛因之俗稱），伊當時知道是毒品等語（見92年度偵字
    第 16636號卷第30頁背面），至被告簡尚宏雖於原審法院審
    理時及本院審理時供稱：甲○○交付毒品給伊時，是跟伊說
    那是「安」（安非他命之俗稱），伊對毒品並不瞭解，分不
    清楚「安」跟「號仔」，伊是關進看守所後裡面的人才跟伊
    說「號仔」是海洛因等語（見原審卷92年重訴字第63號卷第
    170頁、第170頁及本院94年度上重訴第36號卷94年10月 7日
    審判程序筆錄第20頁），惟查，本件被告簡尚宏私運入境者
    係毒品海洛因，而毒品海洛因與安非他命其價值相差甚鉅，
    被告甲○○所交付其私運係海洛因，當無告知係安非他命之
    理（否則豈非被告簡尚宏僅於私運入境後，須交付價格較低
    之安非他命予被告甲○○即可），且若依被告簡尚宏所述其
    對毒品不瞭解，則其應訊時應儘可答稱「海洛因」或「安非
    他命」，又豈有竟以一般毒品之俗稱代之，且若依其所述已
    知「號仔」即係毒品海洛因，則何以於檢察官偵訊時猶供稱
    「甲○○是告訴伊這是『號仔』」等語，是被告簡尚宏所辯
    甲○○係告知其盒內所裝係「安」（安非他命）云云，要屬
    臨訟卸責之詞，自非可採。
(三)至被告簡尚宏雖於原審法院審理時辯稱係受到甲○○之恐嚇
    、脅迫，始將其所交付之毒品運輸入境云云，惟查被告簡尚
    宏並未指述被告甲○○究如何對其為恐嚇或脅迫，致使其不
    得不應允代為自柬埔寨私運毒品入境，且查被告簡尚宏因積
    欠被告甲○○ 300萬元，其於本院審理時並供稱為抵償積欠
    甲○○之債務，才答應甲○○私運毒品等語（見本院94年度
    重上訴字第36號卷94年7月7日準備程序筆錄及94年10月 7日
    審判程序筆錄），且若被告簡尚宏確係受被告甲○○脅迫而
    為本件犯行，以被告簡尚宏在柬埔寨機場、飛機上及其回臺
    通關時，不乏得要求警方或航空公司人員協助之機會，然被
    告簡尚宏不但從無此一舉措，反利用行李箱將毒品運輸入境
    ，且查走私毒品海洛因雖利潤甚高，然失風者均受重刑懲處
    ，而海洛因亦將遭國家沒收，對運毒者而言損失自屬不貲，
    因此被告簡尚宏如非自願代被告甲○○私運毒品海洛因入境
    ，被告甲○○當無可能任被告簡尚宏攜帶毒品闖關，而不虞
    其報警，甘冒空受損失甚或失風被捕之風險，是被告簡尚宏
    應係依被告甲○○之提議而同意自柬埔寨私運毒品海洛因入
    境臺灣地區以抵償債務，至為灼然，被告簡尚宏所辯係受甲
    ○○恐嚇、脅迫云云，要非事實，自不足採。
(四)被告游美莉雖以其就本件私運毒品入境乙事均不知情，是入
    境時被查獲才知到裡面有毒品云云為辯，而被告簡尚宏亦附
    和其詞，惟查被告游美莉與被告簡尚宏係屬夫妻，被告簡尚
    宏積欠被告甲○○ 300萬元之債務，此被告游美莉於本院準
    備程序時亦供稱伊知道簡尚宏有積欠甲○○債務之事等語（
    見本院94年重訴字第36號卷94年7月7日準備程序筆錄），而
    查本件依被告簡尚宏所述因被告甲○○向其索討債務，其無
    力清償，經被告甲○○提議要其自柬埔寨私運毒品入境以抵
    償債務，並要其帶同被告游美莉一同前往以免遭人發現私運
    毒品之事，衡情被告簡尚宏當必將上情告知被告游美利，且
    查依被告簡尚宏於法務部調查局臺北市調查處訊問時供稱：
    伊原任職鴻展通運有限公司擔任遊覽車司機，因車子老舊，
    公司將車賣掉，伊無車可開，致伊無業迄今，家中還有三個
    小孩等語（見92年度偵字第11788號卷第2頁背面），且參酌
    被告簡尚宏積欠被告甲○○近 300萬元之債務，足見被告簡
    尚宏積欠巨額債務，當時復無收入來源，經濟狀況非佳，惟
    依被告簡尚宏、游美莉均供承相偕於92年 6月17日至同月22
    日至泰國旅遊，又於同年 7月4日至同月8日相偕至柬埔寨旅
    遊，此有入出境查詢結果單附卷可稽，則被告簡尚宏、游美
    莉二人之經濟狀況非佳，卻於短短十餘天內，密集二次出國
    旅遊，況查92年6、7月間因SARS疫情，出國旅遊人數銳減，
    一般人非有必要均避免搭乘飛機，被告簡尚宏、游美莉卻於
    此時密集搭機出國，顯與一般常情有違，另依被告簡尚宏於
    本院審理時供稱：伊與游美莉之前去泰國是要運毒回來，但
    是因為聯絡不及才沒有帶回來等語（見本院94年重訴字第36
    號卷94年10月 7日審判程序筆錄），此次被告簡尚宏前往柬
    埔寨以私運毒品入境，被告游美莉復亦同行，是被告游美莉
    所辯不知前往柬埔寨是要私運毒品入境云云，是否事實，實
    非無疑。
(五)被告游美莉雖以簡尚宏帶其前往柬埔寨旅遊，伊有拿 2萬多
    元旅費給簡尚宏云云，而被告簡尚宏亦供稱伊騙游美莉說是
    自己出錢出去玩，伊並向游美莉拿 2萬多元，她不知旅費是
    甲○○出的云云，惟查依被告簡尚宏供稱家中財務均由游美
    莉在處理云云，而依被告游美莉供稱前往柬埔寨旅遊，簡尚
    宏說每人團費1萬4千多元云云，然何以被告游美莉僅交付 2
    萬多元之團費予被告簡尚宏，以轉交旅行社，且查被告簡尚
    宏於偵查時供稱一共跟游美莉拿了 1萬多元的團費云云（見
    同上偵字第 11788號偵查卷第46頁），而於原審法院審理時
    供稱此次到柬埔寨旅遊，向游美莉拿 3萬多元云云（見原審
    重訴字第63號卷第 9頁），核與被告游美莉於偵查時所供一
    共拿了3萬1千元或3萬2千元給簡尚宏等語（見同上偵字第11
    788 號偵查卷第60頁背面），暨於原審法院審理時及本院審
    理時所供拿了 2萬多元給簡尚宏等語，均有未符，而實際上
    被告簡尚宏及游美莉二人前往柬埔寨旅遊之團費係由被告甲
    ○○所支付，是被告簡尚宏及游美莉二人實際上應無支付渠
    等此次前往柬埔寨旅遊之團費，渠等二人上揭供述支付團費
    知情，無非係為掩飾渠等並非由被告甲○○負擔此次之旅費
    ，而自柬埔寨代被告甲○○私運毒品海洛因返台之情，被告
    游美莉所辯曾支付旅費乙節，顯非事實。另查被告簡尚宏及
    游美莉相偕於92年 6月17日至同月22日與被告甲○○同往泰
    國旅遊，被告游美莉並於本院審理時供稱甲○○在泰國時，
    於聊天中跟伊推薦柬埔寨之風景很好，要伊去看看云云，旋
    被告甲○○復邀約被告簡尚宏及游美莉二人於92年7月4日至
    同月 8日前往柬埔寨旅遊，且此次前往柬埔寨旅遊之費用並
    係由被告甲○○負擔，惟據被告游美莉於原審法院審理時供
    稱在柬埔寨時，曾在飯店大廳見到甲○○，但沒有跟他打招
    呼，也沒有跟簡尚宏提及此事云云（見原審重訴字第63號卷
    第22頁），此顯與常情有違，以此被告游美莉故為與常情有
    悖之行為，若非意圖掩飾與被告甲○○間之不法勾串，當不
    致如此。
(六)被告簡尚宏以被告甲○○於92年 7月7日晚上拿8盒裝毒品的
    餅乾盒及化妝品盒至其住宿之房間時，被告游美莉在洗澡，
    洗完出來時，其就與被告甲○○結束談話，被告游美莉曾問
    該盒內裝什麼東西，其說餅乾盒是被告甲○○要託帶回去的
    ，化妝品盒則是要送給她的，以被告游美莉並不知該等盒內
    係藏放毒品海洛因，否認被告游美莉知情參與，然查被告游
    美莉既知被告甲○○同往柬埔寨，以本件藏放毒品之餅乾盒
    及化妝品盒，體積不大，攜帶方便，被告甲○○儘可自行攜
    帶，何以需委由被告二人帶回台灣，被告游美莉就此豈有未
    起疑之理，另依被告簡尚宏於原審法院審理時供稱游美莉有
    摸餅乾盒內的東西重重的，而一般餅乾盒是輕輕的，所以有
    問餅乾盒、化妝品盒裝什麼云云（見原審重訴第63號卷第17
    頁），足見被告游美莉既經碰觸被告甲○○所交付內藏放毒
    品海洛因之餅乾盒及化妝品盒，並感覺重量與一般餅乾重量
    不同，是被告游美莉當知盒內所裝的應非餅乾或化妝品，且
    查本件查獲之毒品海洛因16塊，以每盒藏放 2塊，並於被告
    簡尚宏及游美莉之行李箱平均藏放2包餅乾盒及2包化妝品盒
    ，有查獲照片暨贓證物品清單在卷可參，被告簡尚宏與被告
    游美莉係屬夫妻，若僅被告簡尚宏一人知悉本件私運毒品返
    台之事，而被告游美莉完全不知情，被告簡尚宏應知私運毒
    品入境遭查獲將受重科，應不可能將一半毒品置於被告游美
    莉之行李箱內，惟本件被告游美莉及簡尚宏之行李箱內均攜
    帶毒品海洛因，並參酌證人卓聖化於原審法院審理時到庭證
    稱：我們獲得情資，有販毒集團要利用空中飛人到柬埔寨去
    走私毒品來臺灣，我們密集清查往來臺灣與柬埔寨的班機，
    並持續清查入出境紀錄，經比對後發現簡尚宏及游美莉十分
    可疑，就鎖定他們二人為目標，他們二人被查獲時就供稱係
    受綽號「阿豐」之張姓男子指使等語（見原審重訴字第63號
    卷第 194頁），是應認被告游美莉亦知悉其所攜帶返台之餅
    乾盒及化妝品盒內亦藏放有毒品。
(七)被告簡尚宏迭於偵審時供稱92年 5月間，甲○○約伊到臺北
    市○○○路某餐廳談判，因伊之前欠他約 300萬元的債務，
    但因伊無法還錢，甲○○說指一條明路給伊，要伊替他運毒
    ，一次抵債25萬元，並要伊帶太太一起去，以免被人發現，
    並且幫伊與太太游美莉出旅費及代辦出國手續，而於92年 7
    月7日晚上9時許在柬埔寨假日飯店內，甲○○將毒品藏放在
    餅乾盒及化妝品盒拿到伊住宿的房間交給伊，並說他隔天會
    回台，再找伊拿等語（見同上偵字第 16636號偵查卷第30頁
    背面、第31頁、原審重訴字第63號卷94年2月2日審判筆錄第
    7頁至第8頁及本院卷94年10月 7日審判程序筆錄），而證人
    劉世慶於偵查中及原審法院審理時證稱：甲○○打電話跟伊
    說簡尚宏、游美莉要去柬埔寨玩，問伊最快何時有團，並表
    示他最近較忙，沒辦法親自交證件給伊，但說會託人拿證件
    給伊，後來有一位陳小姐拿者團費及簡尚宏、游美莉的證件
    給伊，陳小姐說是甲○○叫他來的等語（見同上偵字第1178
    8號偵查卷第66頁至第68頁及原審重訴字第63號卷第196頁）
    ，被告甲○○亦供認邀約簡尚宏及游美莉一起前往柬埔寨旅
    遊，並收取他二人之證件交給旅行社代辦出國手續等語，至
    被告甲○○雖辯稱簡尚宏積欠伊300萬元，但伊並未於92年5
    間約簡尚宏在臺北市○○○路一餐廳談判，及簡尚宏無法還
    錢，伊要他運毒，每次抵債25萬元之情事云云，惟查被告甲
    ○○於92年 6月17日至同月22日與被告簡尚宏及游美莉同往
    泰國旅遊，旋復邀約被告簡尚宏及游美莉前往柬埔寨旅遊，
    而此被告甲○○之目的均係要被告簡尚宏及游美莉運毒返台
    ，已據被告簡尚宏供述如上，且查被告甲○○邀約被告簡尚
    宏及游美莉夫妻二人同往柬埔寨，並幫忙覓得旅行團，暨代
    為支付旅費及代辦出國手續，惟被告甲○○竟不與被告簡尚
    宏及游美莉一起旅遊，復於被告簡尚宏及游美莉二人返台之
    翌日始行返台，以其此等行徑，實已令人起疑，另查依被告
    甲○○所供其於92年6、7月間並無何正當工作，以賭維生云
    云，則以被告簡尚宏積欠高達 300萬元之債務，被告甲○○
    又豈有如其所述均未向被告簡尚宏催討之理，而依前所述，
    彼時被告簡尚宏因財務狀況不佳，實無力清償，因而被告簡
    尚宏所供因伊積欠甲○○300萬元債務，甲○○於92年5月間
    邀約伊前往臺北市○○○路一餐廳談判，但伊仍無法清償，
    甲○○說指引一條明路給伊，要伊幫忙帶毒品，一次抵償25
    萬元等語，實非無據，是被告甲○○上揭所辯各節，要非事
    實。
    綜上所述被告簡尚宏、游美莉及甲○○上揭所辯各節，要屬
    推諉卸責之詞，均不足採，事證明確，被告簡尚宏、游美莉
    及甲○○犯行，應堪認定。
三、按海洛因係毒品危害防制條例第 2條第2項第1款規定之第一
    級毒品，且為行政院發布之「懲治走私條例公告管制物品項
    目及其數額」甲項第 4款規定之管制物品，非經許可，不得
    持有運輸或私運入境。核被告簡尚宏、游美莉及甲○○共謀
    自柬埔寨私運第一級毒品海洛因入境臺灣地區，所為均係犯
    毒品危害防制條例第4條第1項之運輸第一級毒品罪及懲治走
    私條例第2條第1項之私運管制物品進口罪。其等持有第一級
    毒品海洛因之低度行為，為運輸第一級毒品海洛因之高度行
    為所吸收，自不另論罪。被告簡尚宏、游美莉及甲○○三人
    就上開犯行間，具有犯意聯絡及行為分擔，均為共同正犯。
    其等以一運輸毒品海洛因之行為，同時觸犯前開二罪名，為
    想像競合犯，應從一重之運輸第一級毒品罪處斷。至被告簡
    尚宏雖以其供出交付其毒品之被告甲○○，而認應依毒品危
    害防制條例第17條規定減輕其刑，按毒品危害防制條例第17
    條固規定，犯第4條第1項之罪，供出毒品來源，因而破獲者
    ，得減輕其刑，惟該條文所謂「供出毒品來源，因而破獲者
    」，依其立法目的，係指供出共犯以外之前手，並因而破獲
    者而言，若僅供出自己所運輸毒品之共犯為何人，此僅屬自
    白犯罪之證據何在及共犯為誰而已，並不能執此適用上開規
    定而減輕其刑，此因毒品危害防制條例第17條之立法意旨重
    在鼓勵具體供出其上游販毒者，俾使追查該毒梟前手及其上
    游毒品，以杜絕毒品之蔓延與氾濫，倘僅供出共犯為何人，
    但尚未進而查獲毒梟前手或其上游毒品者，仍不得執此邀本
    條規定之寬減，本件被告簡尚宏與被告甲○○共謀自柬埔寨
    私運毒品海洛因入境，並為行為分擔，由被告甲○○負責在
    柬埔寨覓得毒品海洛因，而交由被告簡尚宏私運入境臺灣地
    區，被告甲○○自非被告簡尚宏之前手，縱被告簡尚宏供出
    共犯被告甲○○，但被告甲○○並非毒品來源者，實難適用
    上開規定而減輕其刑。原審就被告簡尚宏、游美莉及甲○○
    上揭犯行予以論罪科刑，固非無見，惟查原審認毒品海洛因
    係屬行政院公告之甲類第四級之管制進出口物品，並認被告
    簡尚宏、游美莉及甲○○自柬埔寨共同私運毒品海洛因入境
    臺灣地區，係犯懲治走私條例第2條第1項之私運管制物品進
    口罪，惟於事實欄疏未載明被告簡尚宏、游美莉及甲○○三
    人私運管制物品入境之事實，尚有未洽，是被告簡尚宏、游
    美莉及甲○○上訴意旨否認有私運毒品海洛因入境之犯行，
    固無理由，惟原判決既有可議之處，自應由本院予以撤銷改
    判，而查被告游美莉前無何不良素行，有本院被告前案紀錄
    表在卷可稽，因其夫即被告簡尚宏積欠被告甲○○巨額債務
    ，為抵償債務致應允自柬埔寨私運毒品返台，而被告游美莉
    一時受被告簡尚宏之累而共同前往柬埔寨，致犯本件之罪，
    以其均係依照被告甲○○或簡尚宏之指示而為，犯罪情節較
    渠等二人為輕，且於私運入境之際即遭查獲，並未造成何實
    害，依其犯罪情節如量處最低法定刑，猶嫌過重，情輕法重
    ，客觀上殊堪憫恕，爰依刑法第59條規定，減輕其刑，並審
    酌被告簡尚宏、游美莉及甲○○三人之素行，犯罪之動機、
    目的、手段，被告簡尚宏及游美莉為抵償債務而應允被告甲
    ○○自柬埔寨私運毒品海洛因入境，私運入境之毒品海洛因
    計淨重 5722.32公克，數量甚鉅，若流入市面，危害人民身
    體健康、社會治安甚鉅，幸經警及時查獲及犯罪後之態度等
    一切情狀，仍均量處被告簡尚宏及甲○○無期徒刑，並均依
    刑法第37條第 1項規定，宣告褫奪公權終身，而量處被告游
    美莉有期徒刑14年。至扣案之第一級毒品海洛因16塊（其中
    8塊合計淨重2865.83公克，純度百分之87.90，純質淨重251
    9.06公克；另八塊合計淨重2856.49公克，純度百分之88.06
    ，純質淨重 2515.43公克），屬查獲之毒品，應依毒品危害
    防制條例第18條第1 項前段規定沒收銷燬之，而扣案包裝海
    洛因之牛皮紙袋16個（計重 580.67公克）、餅乾紙盒4個、
    化妝品紙盒4個及放置海洛因之行李箱2個均係供被告三人犯
    運輸毒品之用，均應依同條例第19條第1項前段規定沒收。
據上論斷，應依刑事訴訟法第369條第1項前段、第364條、第299
條第1項前段，毒品危害防制條例第4條第1項、第18條第1項前段
、第19條第1項，懲治走私條例第2條第1項、第11條，刑法第 11
條前段、第28條、第55條、第59條、第37條第 1項，判決主文。
本案經檢察官吳慧蘭到庭執行職務。
中　　華　　民　　國　　94　　年　　10　　月　　21　　日
　　　　　　　　　臺灣高等法院刑事第八庭
                                審判長法　官　吳　敦
　　　　　　　　　　　　　　　　　　  法　官  沈宜生
　　　　　　　　　　　　　　　　　　  法　官  張傳栗
以上正本證明與原本無異。
如不服本判決，應於收受送達後十日內向本院提出上訴書狀，其
未敘述上訴之理由者並得於提起上訴後十日內向本院補提理由書
（均須按他造當事人之人數附繕本）。
                                      書記官  秦慧榮
中　　華　　民　　國　　94　　年　　10　　月　　24　　日
附錄：本案論罪科刑法條全文
毒品危害防制條例第4條第1項
製造、運輸、販賣第1級毒品者，處死刑或無期徒刑；處無期徒
刑者，得併科新臺幣一千萬元以下罰金。
懲治走私條例第2條第1項
私運管制物品進口、出口逾公告數額者，處七年以下有期徒刑，
得併科新臺幣三百萬元以下罰金。
